# 停产企业安全专项储备余额如何进行账务处理

提问人：wangzengmin 时间：2016-04-02 15:40:27
请教陈版主：我在审计的一家公司，其涉及提取专项储备的业务已经停止经营，但其原计提的专项储备仍未使用完毕，以后也不会再涉足此经营业务，请问目前剩余的贷方余额如何进行审计列报？
谢谢

回答人：chenyiwei
根据《企业安全生产费用提取和使用管理办法》第二十九条规定： 矿山企业转产、停产、停业或者解散的，应当将安全费用结余转入矿山闭坑安全保障基金，用于矿山闭坑、尾矿库闭库后可能的危害治理和损失赔偿。 危险品生产与储存企业转产、停产、停业或者解散的，应当将安全费用结余用于处理转产、停产、停业或者解散前的危险品生产或者储存设备、库存产品及生产原料支出。
企业由于产权转让、公司制改建等变更股权结构或者组织形式的，其结余的安全费用应当继续按照本办法管理使用。 企业调整业务、终止经营或者依法清算，其结余的安全费用应当结转本期收益或者清算收益。